### İletişim Bilgileri

mehmetince2212@gmail.com

www.linkedin.com/in/incemehm (LinkedIn) stackoverflow.com/users/1439935 (Other)

github.com/incemehm (Other)

#### En Önemli Yetenekler

C#

.NET

OOP

### Languages

İngilizce (Professional Working)

# Mehmet Ince

Senior Software Developer @ATP | experienced on #backend #frontend | interested in #react #nodejs #express #nosql istanbul

### Özet

Çeşitli sektörlerde iş yapan farklı kurumlarda (Binova, Softtech, Innova ve CK Boğaziçi ve ATP) yaklaşık 9 yıl deneyimi bulunan ve hem back-end hem front-end tarafında aktif olan bir yazılım geliştiricisiyim.

Çalıştığım süre boyunca, müşteri taleplerine yönelik, web ve windows uygulama çözümleri, kredi kartı modülleri için windows uygulama geliştirmeleri, bireysel bankacılık faaliyetlerine yönelik web uygulama geliştirmeleri, finansal kurumların sanal şubeleri kapsamındaki projelerde yer aldım. Bu projelerin büyük çoğunluğu C# ASP.NET MVC ile geliştirilmiş olan projelerdir. Yine bunun yanında sıfırdan yazılan ön yüz ağırlıklı projelerde AngularJS ve ReactJS kullanarak geliştirmeler yaptım.

Her an yeni şeyler öğrenmeye açık bir kişi olarak, farklı platformlara, farklı alanlardaki uygulamalara, projelere çok çabuk entegre olabilirim. İşimde hırslı ve özverili olmayı öne çıkan yönüm olarak görüyorum.

Aktif olarak ATP şirketinde Yazılım Geliştirme Uzmanı olarak çalışıyorum. İstanbul Teknik Üniversitesi Bilgisayar Mühendisliği lisans mezunuyum.

## Deneyim

**ATP** 

Kıdemli Yazılım Geliştirme Uzmanı Ağustos 2018 - Present (3 yıl 10 ay)

ASP.NET MVC ile geliştirilmiş sanal şube uygulamasına destek verilmesi, yeni özellikler eklenmesi, Jenkins ile deployment süreçlerinin optimize edilmesi.

AngularJS ile yazılmış kokpit uygulamasına destek verilmesi.

İç tarafta kullanılacak CMS tarzı uygulamanın React-Redux frameworkü ile sıfırdan geliştirilmesi, deploy edilmesi ve bakımı. Back-end tarafının ASP.NET Web API ile yazılması.

CK Enerji Boğaziçi Elektrik Yazılım Uzmanı Kasım 2016 - Temmuz 2018 (1 yıl 9 ay)

Birimlerin kendilerine tanımlı raporları alabileceği altyapıların hazırlanması, geliştirilmesi, test edilmesi ve birimlere sunulması. Bu kapsamda AngularJS ve Web API kullanılarak uygulama geliştirilmesi ve bakımı. (CobWebRS)

İstanbul geneli abonelerin, online olarak sadece 4 adımda elektrik aboneliği yapabileceği MVC tabanlı web arayüzü (Tek Tıkla Abone Ol)

İnnova Bilişim Uygulama Geliştirme Uzmanı Mayıs 2016 - Ekim 2016 (6 ay) İstanbul, Türkiye

Finansal İşlem Çözümleri altında ASP.NET MVC ile geliştirilmiş ve DDD mimarisi üzerine kurgulanmış e-fatura e-arşiv ve e-defter web entegrasyon uygulamasının geliştirilmesi ve testi. Aynı uygulamaların web servisler ile dışarıya açılması, servislerin geliştirmesi ve testi.

SoftTech A.Ş Software Developer Eylül 2015 - Nisan 2016 (8 ay)

İŞ Bankasının .NET frameworkü ile yazılmış Bireysel İnternet Şubesinin ön yüzünde, iş birimlerinden gelen taleplere yönelik modüler ASP.NET geliştirmeleri.

Yine birimlerden gelen istekler doğrultusunda Bireysel İnternet Şubesinin ön yüz kontrolleri.

Bireysel Şube üzerinde tasarlanan OMNI isimli yeni projede 2 modül ASP.NET geliştirmeleri.

Binova

Software Developer Eylül 2012 - Şubat 2015 (2 yıl 6 ay)

Müşterilerin istekleri doğrultusunda amaca yönelik ASP.NET web, windows ve mobil uygulama tasarımı ve geliştirmeleri. Şirket dahilinde kullanılmak

üzere .Net frameworkü ile geliştirilmiş, iş birimlerine ve şubelere yönelik, windows temel bankacılık uygulamaları.

## **Eğitim**

İstanbul Teknik Üniversitesi Bachelor's degree, Bilgisayar Mühendisliği · (2008 - 2013)

Fatih Anadolu Lisesi 94, Fen Bilimleri · (2006 - 2008)

Pertevniyal Anadolu Lisesi Fen Bilimleri · (2004 - 2006)